臺灣屏東地方法院民事判決　　　　　　　 99年度訴字第307號
原　　　告　張文宗
被　　　告　屏東縣政府
法定代理人　曹啟鴻
訴訟代理人　康國書
上列當事人間損害賠償事件，本院於民國100 年2 月17日言詞辯
論終結，判決如下：
    主  文
原告之訴駁回。
訴訟費用由原告負擔。
    事  實  及  理  由
一、原告起訴主張：
  (一)民國68年間原告之父向法院標得坐落屏東縣內埔鄉○○段66
    1-13及661-1 地號土地上之門牌號碼為屏東縣內埔鄉○○村
    ○○路294 號房屋（下稱：系爭房屋），69年間屏鵝公路拓
    寬工程致系爭房屋部分拆除，乃依違章建築處理辦法第14條
    規定修繕，俟93年4 月23日原告向被告承租系爭房屋之基地
    ，被告於93年5 月7 日以屏府財產字第0930084700號函指原
    告未經允許，擅自變更原狀，越界建物造成糾紛，限於93年
    5 月31日前恢復原狀，倘屆期未辦理將視為新違章建築依法
    排除。原告以被告妨害原告系爭房屋修繕及使用，而提出損
    害賠償之訴（本院93年屏簡字第326 號事件），被告於訴訟
    中，以被告93年6 月1 日屏府建管字第95195 號違章建築補
    辦手續通知單，通知原告立即停工及補辦建造執照，再於93
    年8 月11日以屏府建管字第135861號違章建章拆除通知單，
    通知「逾期未補辦申請建造執照手續，依違章建築處理辦法
    第五條規定應執行拆除」，並於97年1 月17日被告拆除系爭
    房屋，98年11月1 日原告申請國家賠償，98年12月24日被告
    拒絕賠償。
  (二)系爭房屋係合法房屋，若69年間修繕認為係不合法，亦屬舊
    違章建築，被告未依違章建築處理辦法第11條規定辦理，亦
    即系爭房屋有妨害公共設施及依法定程序方得拆除，然被告
    93年6 月1 日屏府建管字第95195 號違章建築補辦手續通知
    單，無違建類別（亦即無新建、增建、改建或修建）之記載
    ，在實質上即無違建事實，無違建事實即無違建，另被告93
    年8 月11日屏府建管字第135861號違章建築拆除通知單，雖
    於違建類別勾選「新建」，但未表明係新違章建築或舊違章
    建築，因如係舊違章建築依違章建築處理辦法第11條規定，
    以妨礙公共設施者方拆除，因此主張被告前開93年6 月1日
    屏府建管字第95195 號違章建築補辦手續通知單及93年8 月
    11日屏府建管字第135861號違章建築拆除通知單，顯有重大
    瑕疵，為無效之行政處分，而被告於97年1 月17日執行拆除
    系爭房屋為執行無效行政處分，顯屬違法。
  (三)被告明知93年8 月11日屏府建管字第135861號違章建築拆除
    通知單之行政處分有重大明顯瑕疵當然無效，於96年11月26
    日訴願答辯書中補正理由為「系爭房屋於93年間有擅自建造
    行為」。惟依行政程序法第114 條第2 項規定：「補正行為
    ，僅得於訴願程序終結前為之」，此補正行為，顯有違法。
  (四)按限制或剝奪人民自由，權利之行政處分，即無行政程序法
    第97條之情形，應依行政程序法第96條第1 項規定記載應記
    載事項做成書面送達相對人及利害關係人，並自送達相對人
    及厲害關係人起，對其發生效力。準此，被告93年6 月1 日
    屏府建管字第95195 號違章建築補辦手續通知單之行政處分
    ，補正理由為「新建」及「系爭房屋於93年有擅自建造行為
    」。與被告93年8 月11日屏府建管字第135861號違章建築拆
    除通知單之行政處分，補正理由為「系爭房屋於93年間有擅
    自建造行為」，未依行政程序法第96條第1 項規定記載應記
    載事項，做成書面送達原告，對原告不生行政處分之效力。
    被告拆除系爭房屋，係執行未生效之行政處分，顯有違法，
    爰依國家賠償及侵權行為法律關係提起本件訴訟等語，並聲
    明：(一)被告應回復原告坐落屏東縣內埔鄉○○村○○路29
    4 號房屋原狀（材料磚造，高度一層5 公尺，面積50平方公
    尺，包含水電工程）。並自93年6 月1 日起至回復原狀之日
    止，按年息百分之五計算之利息。被告應賠償原告100 萬
    元．並自93年6 月1 日起至清償日止，按年息百分之5 計算
    之利息。(二)被告應賠償原告自93年6 月1 日起至回復前項房
    屋原狀之日或清償日止，依前項房屋基地現值按年息百分之
    五計算之損失。(三)訴訟費用由被告負擔。
  (五)對被告抗辯之陳述：
    按建築法第9 條之規定，建造行為包括新建、增建、改建
      、修建行為。被告93年6 月1 日屏府建管字第95195 號違
      章建築補辦手續通知單之違建類別，亦分為新建、增建、
      改建、修建行為。惟一係合法建造類別，一係建照類別，
      其有記載即表示有違建，未記載即表示無違建，而非建造
      或違建之行為類別或態樣之新建、增建、改建、修建之記
      載。亦即被告於高雄高等行政法院93年訴字第659 號事件
      中補正係「違建類別：新建」而非僅補正：「新建」，判
      決僅以補正：「新建」為論點，顯有誤會。
    通知補辦建造執照之處分與拆除房屋之處分要件非同一。
      通知補辦理建造執照之行政處分，係以違章建築為要件，
      而不論新違章建築或舊違章建築均應補辦建造執照。拆除
      房屋之行政處分係舊違章建築以有妨礙公共設施者，方依
      法定程序拆除為要件。新違章建築無條件拆除，判決僅以
      新違章建築而立論而不分新舊違章建築顯有誤會。
    被告於拆除系爭房屋前，尚無法舉證系爭房屋何時所建，
      違背最高行政法院39年判字第2 號判例：「當事人主張事
      實，須負舉證責任，倘其所提出之證據，不足為主張事實
      之證明，自不能認其主張之事實為真實。又行政官署對於
      人民有所處罰，必須確實證明其違法之事實。倘不能確實
      證明違法事實之存在，其處罰即不能認為合法。」之意旨
      。違章建築處理辦法第5 條規定係指新違章建築而言。觀
      同處理辦法第11 條 有關就違章建築之規定自明。被告至
      今尚無法舉證證明係爭房屋於何時所建，亦即無法證明系
      爭房屋係新違章建築或舊違章建築，況且原告主張系爭房
      屋係依違章建築處理辦法第14條之規定所修建，被告未表
      明或函覆是否合法。
    原告於行政訴訟提起確認之訴附帶請求損害賠償，惟提起
      確認之訴不合法，行政訴訟不受理，附帶請求亦不受理，
      裁定並告知另向普通法院提起損害賠償之訴。有最高行政
      法院98 年 裁字第1787號裁定自明。故本案之請求侵權行
      為損害賠償與上開請求不違反一事不再裡原則。另本院93
      年屏簡字第326 號損害賠償事件，係以違背租賃契約為理
      由之損害賠償，本案係以侵權行為為理由之損害賠償，兩
      者非同一事件。
二、被告則以：
  (一)原告之訴，依其所訴之事實，在法律上顯無理由者，法院得
    不經言詞辯論，逕以判決駁回之，為民事訴訟法第249 條第
    2 項所明定。
    查原告所主張被「侵權行為」之地上物稱係違章建築物，
      被告依行政程序法行使公權力，拆除違法之系爭房屋與法
      並無不符，矧本案原告亦已依法提起行政訴訟，案經高雄
      高等行政法院93年度訴字第956 號判決駁回原告之訴，原
      告不服上訴最高行政法院95年度判字第1307號判決上訴駁
      回而確定。
    次查原告違反建築法第3 條及第25條第1 項前段規定，原
      告未申請領得建造執造，即擅自新建系爭房屋，經被告通
      知其應於1 個月內補行申請建造執照之期限內，詎料原告
      仍未補行申請，被告以違章建築拆除通知單通知原告依違
      章建築處理辦法第5 條規定應執行拆除系爭房屋，於法自
      屬有據依上所述，原告所有系爭房屋係違章建築物，業經
      高雄高等行政法院93年度訴字第956 號及最高行政法院95
      年度判字第1307號審理已臻明確，被告合法執行公權力之
      行政行為，故原告指摘被告侵權行為云云，法律上顯無理
      由。
  (二)違反重複起訴禁止之原則：按民事訴訟法第253 條規定：「
    當事人不得就已起訴之事件，於訴訟繫屬中，更行起訴」查
    有關被告拆除原告所有之系爭房屋，原告業已97年度向高雄
    高等行政法院提起附帶損害賠償在案，案經該院97年度訴字
    第539 號裁定駁回，原告不服向最高行政法院提出抗告，經
    該院以98年度裁字第1787號裁定抗告駁回。故本案之請求侵
    權行為損害賠償與上開請求屬同一事件，依法應駁回。
  (三)原告所主張被「侵權行為」之地上物（系爭房屋）係違章建
    築物，被告依法行使公權力阻卻違法之事由：按民法第184
    條規定：「因故意或過失，不法侵害他人之權利者，負損害
    賠償責任。故意以背於善良風俗之方法，加損害於他人者亦
    同。違反保護他人之法律，致生損害於他人者，負賠償責任
    。但能證明其行為無過失者，不在此限。」本案被告依法執
    行業已判決確定之合法行政行為，係阻卻違法之事由，原告
    請求在法律上顯無理由等語置辯，並聲明：原告之訴駁回
    。訴訟費用由原告負擔。
三、經查，本件原告所有坐落於屏東縣內埔鄉○○段661 之13地
    號土地上之系爭房屋，經屏東縣內埔鄉公所以93年5 月24四
    日屏內鄉字第5953號違章建築查報單查報，其係屬未經申請
    許可領得建造執照而擅自新建之違章建築，被告乃以93年6
    月1 日屏府建管字第95195 號違章建築補辦手續通知單通知
    原告應於一個月內補辦建造執照手續，逾期不辦或補辦手續
    不合規定，將依違章建築處理辦法第5 條規定拆除，原告不
    服該違章建築補辦手續通知單所為之處分，提起訴願，遭不
    受理決定後，向高雄高等行政法院本院提起行政訴訟（此訴
    訟經高雄高等行政法院以93年度訴字第659 號判決駁回原告
    之訴，原告不服提起上訴至最高行政法院，亦經最高行政法
    院以95年度判字第778 號判決駁回其上訴已告確定），但因
    原告逾期仍未補辦申請建造執照手續，被告乃以93年8 月11
    日屏府建管字第135861號違章建築拆除通知單，通知原告應
    依違章建築處理辦法第5 條規定執行拆除，原告不服該建築
    拆除通知單之處分，乃提起訴願，遭決定駁回後，向高雄高
    等行政法院本院提起行政訴訟，經高等行政法院以93年度訴
    字第956 號判決駁回原告之訴，原告不服提起上訴至最高行
    政法院，亦經最高行政法院以95年度判字第1307號判決駁回
    其上訴已告確定。被告嗣於97年1 月8 日以屏府建管字第09
    70008046號函通知屏東縣警察局內埔分局等機關，被告將於
    97年1 月17日上午9 時30分執行拆除系爭房屋，請各該機關
    派員協助維持人員安全等，並副知原告，而系爭房屋業由被
    告於97年1 月17日拆除完畢。另原告乃於98年11月1 日以書
    面向被告提出國家賠償之請求，經被告於98年12月24日拒絕
    賠償等情，為兩造所不爭執，並經本院調取高等政法院93年
    度訴字第659 號、93年度訴字第956 號卷宗（均含最高行政
    法院卷）核閱無訛，並有卷存賠償請求書、拒絕賠償理由書
    可稽，應可信為實在。
四、按「為實施建築管理，以維護公共安全、公共交通、公共衛
    生及增進市容觀瞻，特制定本法；本法未規定者，適用其他
    法律之規定。」「本法所稱建築物，為定著於土地上或地面
    下具有頂蓋、樑柱或牆壁，供個人或公眾使用之構造物或雜
    項工作物。」「本法所稱建造，係指左列行為：一、新建：
    為新建造之建築物或將原建築物全部拆除而重行建築者。二
    、增建：於原建築物增加其面積或高度者。但以過廊與原建
    築物連接者，應視為新建。三、改建：將建築物之一部分拆
    除，於建築基地範圍內改造，而不增高或擴大面積者。四、
    修建：建築物之基礎、樑柱、承重牆壁、樓地板、屋架或屋
    頂，其中任何一種有過半之修理或變更者。」「建築執照分
    左列四種：一、建造執照：建築物之新建、增建、改建及修
    建，應請領建築執照。．．．。」「建築物非經申請直轄市
    、縣（市）（局）主管建築機關之審查許可並發給執照，不
    得擅自建造或使用或拆除。．．．。」為建築法第1 條、第
    4 條、第9 條、第28條第1 款及第25條第1 項所明定。又「
    本辦法所稱之違章建築，為建築法適用地區內，依法應申請
    當地主管建築機關之審查許可並發給執照方能建築，而擅自
    建築之建築物。」「違章建築查報人員遇有違反建築法規之
    新建、增建、改建、修建情事時，應立即報告主管建築機關
    處理，並執行主管機關指定辦理之事項。主管建築機關因查
    報、檢舉或其他情事知有違章建築情事而在施工者，應立即
    勒令停工。」「直轄市、縣（市）主管機關，應於接到違章
    建築查報人員報告之日起五日內實施勘查，認定必須拆除者
    ，應即拆除之。認定尚未構成拆除要件者，通知違建人於收
    到通知後三十日內，依建築法第三十條之規定補行申請執照
    。．．．。」分別為違章建築處理辦法第2 條、第4 條第1
    項、第2 項、第5 條亦分別定有明定。另按「「本法適用地
    區如左：一、實施都市計畫地區。二、實施區域計畫地區。
    三、經內政部指定地區。前項地區外供公眾使用及公有建築
    物，本法亦適用之。第一項第二款之適用範圍及管理辦法，
    由內政部訂之。」為建築法第3條所明定。內政部據此於66
    年1 月19日訂頒「實施區域計畫地區建築管理辦法」，依該
    辦法第2 條及第3 條規定：「本辦法之適用地區，係指區域
    計畫範圍內已依區域計畫法第十五條第一項劃定使用分區並
    編定各種使用地之地區。」「依非都市土地使用管制規則規
    定得為建築使用之土地，其建築物之新建、增建、改建或修
    建，應依本辦法向當地主管建築機關申請建築執照。．．．
    。」；又「本省已公布區域計畫計有台灣北區與南區，經依
    上開規定劃定使用分區並編定各種使用地區，計有台南、高
    雄、屏東三縣，凡該三縣都市計畫以外地區建築物申請接水
    、接電或申請營業登記，自本（66）年1 月19日起，均應憑
    使用執照辦理。」則有台灣省政府66年3 月22日府建四字第
    8233號函附卷可憑。是則屏東縣於66年1 月19日即經指定為
    實施區域計畫地區，則此後有關建築物之新建、增建、改建
    或修建等，均應經主管機關之審查許可並發給執照，始得為
    之。
五、經查：
  (一)本件系爭房屋並未辦理保存登記，而其所在之門牌號碼，整
    編前為「屏東縣中埔鄉○○村○○路1 之4 號」，有門牌證
    明書可稽（見高雄行政法院93年度訴字第659 號卷【下稱第
    659 號卷】第50頁），又系爭房屋於67年1 月12日申請設立
    房屋稅籍，依「屏東縣房屋稅籍紀錄表」記載，系爭房屋建
    築完成日期為「66年12月」，構造為「磚造」，主要結構為
    「杉木」，其外牆、內牆、地板及廚房浴廁為「水泥粉光」
    ，此有該房屋稅籍紀錄表可稽（見第659 號卷第36、37頁）
    ；參以系爭房屋曾於68年10月8 日經臺灣屏東地方法院囑託
    地政機關辦理查封登記，經地政機關實地勘查測量結果，房
    屋結構為「磚瓦造」平房，此有建築改良物登記簿謄本可憑
    （見第659 號卷第47、48頁）。足見系爭房屋縱係於屏東縣
    實施區域計畫之前所建造，然其迄至該地區實區域計畫後之
    67年或68年間，其主要結構仍不脫「磚造」、「磚瓦造」及
    「杉木」等材質甚明。然經高雄高等行政法院93年12月17日
    勘驗現場結果，系爭房屋整編後之門牌號碼為「屏東縣豐田
    村中正路294 號」，其與門牌號碼中正路292 號及296 號房
    屋相鄰，其情形為：中正路296 號、294 號（即系爭房屋）
    、292 號依序毗鄰；其中296 號房屋緊鄰系爭房屋，而系爭
    房屋雖鄰接中正路292 號房屋，然兩屋之間有溝狀空地之屏
    東縣內埔鄉○○段661 之1 地號土地相隔。又系爭房屋原有
    磚牆，除坐落於系爭房屋基地與上述661 之1 地號溝地交界
    處之半面磚牆仍保留原狀，至其餘磚牆及屋頂等主要結構則
    已拆除殆盡。易言之，系爭房屋原有結構，祇留下未逾越66
    1 之1 地號溝地界址之半面磚牆而已，至其餘磚牆、樑柱及
    屋頂，則已拆除而不復存在，取而代之者，則為重新舖設並
    預留管路之水泥地面；門面則為鐵捲門；至其樑柱則為Ｃ型
    鋼材質，其中橫樑部分則逾越661 之1 溝地界址，兩端固定
    於中正路292 號及296 號房屋外牆；另柱體部分，亦係倚靠
    中正路29 6號房屋外牆設立；而屋頂部分則以發泡鐵皮及石
    膏板覆蓋，此經高雄高等行政法院勘驗現場明確，製有勘驗
    筆錄及現場照片可憑（見第659 號卷第61至第70頁）。本院
    觀諸現場照片，中正路292 號及296 號房屋靠近系爭房屋部
    分，各該牆壁分別設有通風管路及開設窗戶，其牆面上則可
    見到舊有屋頂所遺留之舊痕；參以系爭房屋本身仍保有上開
    未經拆除之半面磚牆，而從該半面磚牆與中正路292 號房屋
    之間仍有相當之溝地間距等情觀之；足見系爭房屋原來建築
    之情形，其與中正路292 號及296 號房屋之間，三者原各擁
    有自己之獨立牆面，其彼此間並無共同壁之建築關係甚明，
    否則系爭房屋不會呈現其未經拆除之半面磚牆係與中正路29
    2 號房屋相隔溝地間距之情形；以及中正路292 號及296 號
    房屋外牆部分呈現舊有之山形狀屋頂痕跡，並各自設有通風
    管及開設窗戶於此之情形。另觀系爭房屋現場Ｃ型鋼樑柱上
    之鋼釘之照片，其材質新穎，顯係新設而非舊有樑柱。加以
    證人即中正路292 號屋主之配偶李安富於高雄高等行政法院
    勘驗現時證稱：「其於68年間曾向原告之父親承租系爭中正
    路294 號房屋居住，約至75年間左右才購買中正路292 號房
    屋自住。其承租294 號房屋時，中正路294 號與296 號間有
    一巷道，所以296 號房屋才會有一窗戶，而現場所看到的29
    6 號房屋與294 號房屋鄰接之牆壁，是296 號房屋之牆壁。
    而294 號房屋原來的高度不會超過現場292 號房屋牆面柏油
    山形線之範圍，又294 號房屋屋頂前半段為瓦片，後半段為
    鐵皮。現場的Ｃ型鋼及屋頂約在92年至93年間拆掉重新搭建
    ，鐵捲門也是。」等語在卷，核其證言內容，客觀上與房屋
    稅籍資料及上開高雄高等行政法院勘驗系爭房屋之狀況，尚
    屬符合，故其證詞，自屬信而有徵，而可採信。綜上各情，
    足認系爭房屋之主要結構原不離「磚造」「磚瓦造」及「杉
    木」等材質，然於屏東縣實施區域計畫之後，除舊有沿661
    之9 溝地之半面牆部分有所保留之外，其餘舊有主要結構已
    不復可見，倘非均遭拆除殆盡，並以現在之Ｃ型鋼及發泡鐵
    皮及石膏板等建材，重新建築，如何能有如此景象，故原告
    所從事者，為建築法第9 條第1 款所稱新建房屋之建造行為
    甚為明確。是原告新建系爭房屋，自應依同法第25條規定向
    建築主管機關申請許可並發給執照後後，始得建造。然原告
    卻未為之，即擅自將舊有房屋拆除，從事建造之行為，其有
    違建築法第25條之規定，即堪認定。從而系爭建造中之房屋
    ，核係違章建處理辦法第2 條所稱之違章建築，足可認定。
  (二)又作為撤銷訴訟程序標的之行政處分，形式上雖已記明理由
    ，但因不充分或不能支持該行政處分，而由行政機關於訴訟
    程序中，就法律或事實之觀點予以補充或變更，行政法院應
    許其追補理由，蓋行政法院對於人民訴請撤銷之行政處分，
    原得就一切事實及法律之觀點為審查，行政機關自亦得就事
    實及法律之觀點追補其理由，供行政法院審酌，只要其所追
    補之理由，在作成行政處分前即已存在，不改變行政處分之
    性質，不妨礙當事人之攻擊防禦即可。本件被告送達給原告
    之違章建築補辦手續通知單上雖有未在「違章類別」欄之「
    新建」部分打勾未加記載之情事（見本院卷第10頁違章建築
    補辦手續通知書），惟被告於高行政法院93年度訴字第659
    號違章建築事件審理中已明白表示系爭房屋係屬新建之違章
    建築而補充其理由（見第659 號卷第85頁），其並未改變原
    認定系爭房屋為違章建築之性質，自無不可。況依上開屏東
    縣內埔鄉公所違章建築查報單（見高雄高等行政法院93年度
    訴字第956 號卷【下稱第956 號卷】第47頁）所載：違建人
    姓名為原告，違建地點為內埔鄉○○村○○路，材料高度面
    積欄記載：材料磚造、高度一層約5 公尺、面積約50平方公
    尺，違建現場簡圖欄記載：（圖示：長方型）、長13.7，寬
    3.6 ，完成程度欄記載：約百分之百等語，而被告上開違章
    建築補辦手續通知單及違章建築拆除通知單所載（見本院卷
    第10、11頁），其受文者（即違建人）均為原告，原查報單
    日期字號均為5 月24日屏內鄉字第5953號，違建地點均為內
    埔鄉○○村○○路○○路車牌摩托車行附近），材料高度面
    積欄均記載：材料磚造、高度一層約5 公尺、面積約50平方
    公尺，違建及原有房屋平面簡圖欄記載：（圖示：長方型）
    、長13.7，寬3.6 ，違建及原有房屋立面簡圖欄記載：如照
    片，完成程度欄均記載為約百分之百。由此可知其上所載之
    違章建築之違建人姓名、違建地點材料高度面積、違建現場
    簡圖、完成程度欄記載及原查報單日期字號等欄記載均屬一
    致，另原告於高雄高等行政法院93年度訴字第956 號違章建
    築事件之94年4 月13日言詞辯論時稱：其於上址除系爭房屋
    外，並無其他房子等語（見第956 號卷第67頁），由上可知
    ，上開違章建築補辦手續通知單及違章建築拆除通知單所記
    載之違章建築，與前揭屏東縣內埔鄉公所違章建築查報單所
    載之違章建築，均屬同一房屋無誤，並無誤認之可能，亦無
    損及原告之權益。
  (三)綜上所述，本件系爭房屋係屬實施區域計畫之地區，依上開
    建築法之規定應向建築主管機關申請許可並發給建造執照方
    得建築，又依上開違章建築管理辦法之規定可知，違章建築
    若僅欠缺申請執照手續，雖尚未構成實質違建應予拆除之要
    件，然若經主管機關通知違建人限期補行申請執照，違建人
    逾期仍未補辦申請執照手續，或申請不合規定者，即應拆除
    之。本件原告未申請領得建造執照，即擅自新建系爭房屋，
    且被告通知其應於一個月內補行申請建造執照之期限內，原
    告仍未補行申請，則被告以上開違章建築拆除通知單通知原
    告依違章建築處理辦法第5 條規定應執行拆除系爭房屋，逾
    期未拆除而執行拆除，於法自屬有據，自無故意或過失不法
    侵害被告權利可言，從而原告國家賠償及侵權行為法律關係
    ，為上開請求，於法自屬無據，原告之訴即無理由，應予駁
    回。
六、本件事證已臻明確，兩造其餘主張、陳述及立證方法，經核
    於判決不生影響，爰不逐一論列，附此敘明。
七、結論：本件原告之訴為無理由，依民事訴訟法第78條判決如
    主文所示。
中    華    民    國   100    年    2     月    24    日
                  民事第一庭    法  官  曾吉雄
正本係照原本作成。
如不服本判決，應於收受送達後20日內，向本院提出上訴狀（須
按他造當事人之人數附繕本）。
中    華    民    國   100    年    2     月    24    日
                                書記官  許倬維